臺灣橋頭地方法院刑事判決
111年度審易字第576號
公  訴  人  臺灣橋頭地方檢察署檢察官
被      告  張坤銘




上列被告因竊盜案件，經檢察官提起公訴（111年度偵字第5756
號），於本院準備程序進行中，被告就被訴事實為有罪之陳述，
經本院裁定改行簡式審判程序審理，判決如下：
    主  文
張坤銘犯刑法第三百二十一條第一項第一款之竊盜罪，處有期徒
刑柒月。未扣案之犯罪所得新臺幣貳萬陸仟元沒收之，於全部或
一部不能沒收或不宜執行沒收時追徵其價額。
    事  實
一、張坤銘意圖為自己不法之所有，基於侵入住宅竊盜之犯意，
    於民國110年11月28日10時30分前某時，趁詹芋苡位於高雄
    市○○區○○○路000巷○○○○○○○00巷○00弄0號透天住宅陽台門未
    鎖，且無人注意之際，侵入詹芋苡上開住宅內，在2樓房間
    竊得詹芋苡所有之現金新臺幣（下同）2萬6000元得手逃逸
    。嗣於同日10時30分許，詹芋苡發現上開財物遭竊，遂報警
    處理，始為警循線查悉上情。
二、案經詹芋苡訴由高雄市政府警察局左營分局報告臺灣橋頭地
    方檢察署檢察官偵查起訴。
    理  由
壹、程序部分：
一、按刑事案件當事人或訴訟關係人不能或不宜到場，且其所在
    與承審法院間有聲音及影像相互傳送之科技設備而得直接訊
    問或陳述，經應受訊問之被告同意，且徵詢其他當事人及訴
    訟關係人之意見，法院認為無礙於被告能與辯護人在不受干
    預下充分自由溝通等防禦權之有效行使者，得依當事人或訴
    訟關係人之請求或依職權以該設備進行程序之一部或全部，
    不受刑事訴訟法有關規定之限制，傳染病流行疫情嚴重期間
    司法程序特別條例第4項第1項定有明文。查：本案於111年9
    月1日審理期日時，正值嚴重特殊傳染性肺炎（COVID-19）
    流行期間，依據司法院、行政院111年8月18日院台廳刑一字
    第1110024861號、院臺法字第1110184666號令，為上開傳染
    病流行疫情嚴重期間司法程序特別條例施行期間。而被告張
    坤銘當時在法務部○○○○○○○○○○○執行中，本院為免被告於提
    解過程中遭遇無法控制之感染，及降低監所引發群聚感染之
    風險，認有上開規定當事人不宜到場之情況，而被告所在地
    有適當影音傳輸科技設備可直接訊問、陳述，經被告及檢察
    官同意後（見審易卷第53頁），本院依上開規定，在無礙於
    被告防禦權之有效行使情況下以影音傳送之科技設備進行本
    案審理程序，先行說明。
二、被告所犯非為死刑、無期徒刑、最輕本刑為3年以上有期徒
    刑之罪或高等法院管轄之第一審案件，而於準備程序進行中
    ，被告先就被訴事實為有罪之陳述，經告知簡式審判程序之
    旨，並聽取當事人之意見後，本院裁定進行簡式審判程序，
    是本案之證據調查，依刑事訴訟法第273條之2規定，不受同
    法第159條第1項、第161條之2、第161條之3、第163條之1及
    第164條至第170條規定之限制，一併說明。
貳、實體部分：   
一、認定犯罪事實所憑之證據及理由：    
  ㈠訊據被告就上開犯罪事實，於偵查及本院審理時均自白認罪
    （見偵卷第37頁至第38頁；審易卷第45頁、第55頁、第59頁
    ），核與證人即告訴人詹芋苡於警詢及偵查中之證述大致相
    符（見警卷第1頁至第5頁；偵卷第49頁至第50頁），並有刑
    案現場證物清單、刑事案件證物採驗紀錄表、高雄市政府警
    察局110年12月30日高市警刑鑑字第11037750500號鑑定書、
    高雄市政府警察局左營分局刑案勘察報告各1份、現場相片1
    6張在卷可參（見警卷第12頁至第33頁）。
  ㈡因有上開證據堪認被告上開出於任意性之自白核與事實相符
    ，自得採為本案判決之基礎。故本案事證明確，被告前開犯
    行可堪認定，應依法論科。
二、論罪科刑： 
  ㈠核被告就事實欄一所為是犯刑法第321條第1項第1款之侵入住
    宅竊盜罪。
  ㈡爰以行為人之責任為基礎，審酌被告不循正當途徑獲取所需
    ，卻侵入他人住宅竊盜，缺乏尊重他人財產法益之正確觀念
    ，造成他人財產損失，破壞社會治安，所為實有不該；並衡
    犯罪所得為2萬6000元；暨被告前已有多次竊盜犯行，此有
    臺灣高等法院被告前案紀錄表1份在卷可憑，且未與告訴人
    達成和解及告訴人於本院表示請從重量刑等情(見審易第47
    頁)，但仍考量被告自始坦承之態度；末衡被告國中畢業之
    智識程度、案發時居無定所、打零工、未與家人同住、無須
    扶養他人等一切情況，量處如主文欄所示之刑，以資警惕。
  ㈢告訴人證稱其損失為2萬6千元，被告表示不爭執等語（見審
    易卷第45頁），故此自屬被告之犯罪所得，雖未扣案，仍應
    依刑法第38條之1第1項前段、第3項之規定，於被告之罪刑
    項下宣告沒收，於全部或一部不能沒收或不宜執行沒收時，
    追徵其價額。
據上論斷，應依刑事訴訟法第273條之1第1項、第299條第1項前
段，判決如主文。
本案經檢察官嚴維德提起公訴，檢察官靳隆坤到庭執行職務。
中　　華　　民　　國　　111 　年　　9 　　月　　7 　　日
                  刑事第五庭    法　官  黃志皓
以上正本證明與原本無異。
如不服本判決應於收受判決後 20 日內向本院提出上訴書狀，並
應敘述具體理由。其未敘述上訴理由者，應於上訴期間屆滿後20
 日內向本院補提理由書 (均須按他造當事人之人數附繕本)「切
勿逕送上級法院」。
中　　華　　民　　國　　111 　年　　9 　　月　　7 　　日
                                書記官  謝怡貞
附錄本案論罪科刑法條：
中華民國刑法第321條
犯竊盜罪而有下列情形之一者，處6 月以上、5 年以下有期徒刑
，得併科新臺幣10萬元以下罰金：
一、侵入住宅或有人居住之建築物、船艦或隱匿其內而犯之者。
二、毀越門扇、牆垣或其他安全設備而犯之者。
三、攜帶兇器而犯之者。
四、結夥三人以上而犯之者。
五、乘火災、水災或其他災害之際而犯之者。
六、在車站、埠頭、航空站或其他供水、陸、空公眾運輸之舟、
    車、航空機內而犯之者。
前項之未遂犯罰之。